【裁判字號】    97,交簡抗,3
【裁判日期】    970606
【裁判案由】    公共危險
【裁判全文】
臺灣臺北地方法院刑事裁定             97年度交簡抗字第3號
抗  告  人  甲○○
即  被  告
上列抗告人即被告因公共危險案件，不服本院97年度北交簡字第
700號中華民國97年5月20日所為裁定（聲請簡易判決處刑案號：
臺灣臺北地方法院檢察署97年度偵字第6113號），提起抗告，本
院管轄之第二審合議庭裁定如下：
    主  文
抗告駁回。
    理  由
一、按對於適用簡易程序案件所為裁定有不服者，得抗告於管轄
    之第二審地方法院合議庭，此為刑事訴訟法第455條之1 第4
    項所明定。次按抗告期間，除有特別規定外，為 5日，自送
    達裁定後起算；抗告法院認為抗告無理由者，應以裁定駁回
    之，刑事訴訟法第406條、第412條亦分別定有明文。再對於
    適用簡易程序案件所為裁定之抗告，依刑事訴訟法第 455條
    之1第5項之規定，準用上開關於抗告之規定。
二、抗告意旨略以：抗告人本不該酒後駕車，深感後悔，惟近年
    來無固定收入亦無財產，故請撤銷原裁定，更為適當裁定，
    以減輕刑期及罰金，予抗告人自新悔過之機會云云。
三、經查：
  (一)本件原審97年5月20日裁定於97年5月22日送達予抗告人，有
    本院送達證書 1紙在卷可稽，故本件自合法送達之翌日即97
    年5 月23日起計算抗告不變期間5日，抗告期間應至97年5月
    27日屆滿。而抗告人於同年月23日提出抗告，有刑事抗告狀
    所蓋用之本院臺北簡易庭收文戳在卷足憑，則本件抗告並未
    逾期，先予敘明。
  (二)本件原審97年5月6日裁定於97年5月8日送達抗告人即被告所
    居住之臺北市○○區○○街10巷43號3 樓，並由同居人即抗
    告人母親收受，而抗告人所居住處所位於本院轄區之臺北市
    信義區，無在途期間之扣除，是抗告人若不服上開裁定而欲
    提起抗告，至遲應自送達該裁定之翌日起起算5日內即97 年
    5月13日（星期2）提起抗告，方屬合法，其竟遲至同年月14
    日始向本院提出抗告狀，有抗告狀所附信封袋上蓋用之本院
    臺北簡易庭收文戳 1枚可憑，揆諸前揭說明，其抗告顯已逾
    越法定抗告期間而不合法律上之程式，且無從補正，原審依
    刑事訴訟法第408條第1項前段規定，以抗告逾期，予以駁回
    抗告之裁定，於法並無違誤。抗告人上開指摘尚非可採，應
    予駁回。
據上論斷，應依刑事訴訟法第455條之1第5項、第412條，裁定如
主文。
中    華    民    國    97    年    6     月    6     日
                  刑事第四庭    審判長法  官   劉慧芬
                                      法  官   李桂英
                                      法  官   黎惠萍
上正本證明與原本無異。
本裁定不得再抗告。
                                      書記官   張齡之
中    華    民    國    97    年    6     月    11    日


司法院資訊處製作；財團法人民間司法改革基金會備份。
